臺灣臺中地方法院民事判決　96年度勞訴字第12號
原　　　告　丙○○
原　　　告　甲○○
　　　　　　　　　　　　3號
原　　　告　庚○○
原　　　告　辛○○
原　　　告　壬○○
原　　　告　丑○○
原　　　告　己○○
原　　　告　丁○○
原　　　告　癸○○
原　　　告　子○○
原　　　告　乙○○
前列十一人共同
訴訟代理人　黃仕勳律師
複　代理人　黃興木律師
被　　　告　林泉水世界股份有限公司
法定代理人　戊○○
上列當事人間給付薪資事件，本院於民國96年10月2日言詞辯論
終結，判決如下：
    主    文
被告應給付原告丙○○新臺幣壹拾壹萬零捌佰玖拾柒元、原告甲○○新臺幣伍萬肆仟捌佰壹拾陸元、原告庚○○新臺幣肆萬參仟
肆佰捌拾玖元、原告辛○○伍萬參仟壹佰壹拾壹元、原告壬○○
陸萬零捌佰捌拾捌元、原告丑○○新臺幣壹萬柒仟陸佰零伍元、
原告己○○新臺幣參萬參仟貳佰玖拾柒元、原告丁○○貳萬玖仟
玖佰陸拾參元、原告癸○○新臺幣陸萬壹仟玖佰陸拾肆元、原告
子○○新臺幣參萬陸仟捌佰陸拾伍元、原告乙○○新臺幣壹萬陸
仟陸佰柒拾伍元，及均自民國九十六年二月十八日起至清償日止
，按年息百分之五計算之利息。
訴訟費用新台幣伍仟陸佰貳拾元由被告負擔。
本判決得為假執行。
    事實及理由
一、按訴狀送達後，原告不得將原訴變更或追加他訴。但擴張或
    減縮應受判決事項之聲明者，不在此限，民事訴訟法第255
    條第1項第3款定有明文。本件原告原起訴請求：被告應給付
    原告丙○○新臺幣（下同）107,851元、原告甲○○55,643
    元、原告庚○○43,489元、原告辛○○51,056元、原告壬○○63,117元、原告丑○○17,605元、原告己○○33,712元、
    原告丁○○29,949元、原告癸○○61,299元、原告子○○
    36,105、原告乙○○16,675元，及均自起訴狀繕本送達翌日
    （即民國96年2月18日）起至清償日止，按年息5%計算之利
    息；嗣就原告丙○○、甲○○、辛○○、壬○○、己○○、
    丁○○、癸○○、子○○變更其等請求為：被告應給付原告
    丙○○110,897元、原告甲○○54,816元、原告辛○○53,11
    1元、原告壬○○60,888元、原告己○○33,297元、原告丁○○29,963元、原告癸○○61,964元、原告子○○36,865元
    ，及均自起訴狀繕本送達翌日起至清償日止，按年息5%計算
    之利息，核屬擴張及減縮其等應受判決事項之聲明，與首揭
    規定相符，應予准許。
二、原告起訴主張：原告丙○○、甲○○、庚○○、辛○○、壬○○、丑○○、己○○、丁○○、癸○○及子○○等人分別
    自民國94年11月、95年6月、94年11月、94年11月、94年11
    月、95年7月、95年5月、95年10月、94年11月、94年11月、
    94年11月起受僱於被告，被告係從事為客戶補水送水之業務
    ，惟被告自95年10月起卻以公司營運不佳為由，拖欠原告等
    人該月薪資，嗣僅有原告辛○○、己○○、丁○○、子○○
    等4人已領取全部10月份薪資，其他原告則僅領取部分或全
    部未領，至95年11月份薪資原告均未領取，而被告先於95年
    11月28日向經濟部中部辦公室為解散登記，復於95年12月1
    日起關廠歇業。因被告實際上已關廠歇業並將所有業務轉讓
    予訴外人豪水食品有限公司，除認已依勞動基準法第11條第
    1款之規定，於95年12月1日即終止其與原告等人（丑○○、
    乙○○、庚○○除外）間之勞動契約，原告等人另以被告不
    給付95年10月、11月薪資為由，依勞動基準法第14條第1項
    第4款規定，為本起訴狀送達作為終止與被告間之勞動契約
    意思表示，依勞基法第14條第4項及勞退金條例第12條規定
    ，被告仍應給付原告等人資遣費。則就原告等人請求積欠之
    薪資及資遣費，分述如下：
  (一)關於積欠薪資部分：
  1.原告丙○○：被告應給付其95年10月薪資51,951元、95年11
    月薪資53,570元，但僅於95年11月21日給付21,000元，故積
    欠薪資為51,951+53,570-21,000=84,521元。
  2.原告甲○○：被告應給付其95年10月、11月薪資各為35,060
    元，但僅於95年11月24日、11月30日分別給付15,000元、10
    ,000元，故積欠薪資為35,060+37,133-15,000-10,000=47,1
    93元。
  3.原告庚○○：被告應給付其95年10月、11月薪資各為29,233
    元，但僅於95年11月23日、11月28日、11月30日、12月15日
    分別給付5,000元、50,000元、3,250元、2,625元，故積欠
    薪資為29,223+30,141-5,000-5,000-3,250-2,265=43,489元
    。
  4.原告辛○○：被告應給付其95年11月薪資為36,162元，但未
    給付，故積欠薪資為36,162元。
  5.原告壬○○：被告應給付其95年10月、11月薪資各為29,270
    元、32,513元，但僅於95年11月23日、11月28日分別給付10
    ,000元、7,000元，故積欠薪資為29,270+32,513-10,000-7,
　　000=44,783元。
  6.原告丑○○：被告應給付其95年10月薪資22,605元，但僅於
    同年11月28日給付5,000元，故積欠薪資為22,605-5,000=17
    ,605元。
  7.原告己○○：被告應給付其95年11月薪資為27,337元，但未
    給付，故積欠薪資為27,337元。
  8.原告丁○○：被告應給付其95年11月薪資為27,831元，但未
    給付，故積欠薪資為27,831元。
  9.原告癸○○：被告應給付其95年10月、11月薪資各為31,013
    元、33,944元，但僅於95年11月28日、11月30日分別給付10
    ,000元、11,000元，故積欠薪資為31,013+33,944-10,000-1
　　1,000=43,957元。
  10.原告子○○：被告應給付其95年11月薪資為24,733元，但未
    給付，故積欠薪資為24,733元。
  11.原告乙○○：被告應給付其95年10月薪資26,675元，但僅於
    同年11月16日給付10,000元，故積欠薪資為26,675-10,000=
　　16,675元。
  (二)關於資遺費部分：
    原告丙○○、辛○○、壬○○、癸○○、子○○等5人均自
    被告於94年11月17日設立起任職直至被告關廠歇業，故工作
    年資由94年11月17日起至95年11月30日止，計1年又14日，
    而甲○○、己○○、丁○○分別於95年6月、95年6月、95
    年10月起任職，工作年資各為6個月、6個月、2個月。因原
    告等人係選擇新制之勞工退休條例，故依勞工退休條例第12
    條規定，原告等人資遺費計算如下：
  1.原告丙○○：(1+14/365)×50,803×1/2=26,376元。
  2.原告甲○○：1/2×30,492×1/2=7,623元。
  3.原告辛○○：(1+14/365)×32,645×1/2=16,949元。
  4.原告壬○○：(1+14/365)×31,020×1/2=16,105元。
  5.原告己○○：1/2×23,841×1/2=5,960元。
  6.原告丁○○：1/6×25,578×1/2=2,132元。
  7.原告癸○○：(1+14/365)×34,684×1/2=18,007元。
  8.原告子○○：(1+14/365)×23,368×1/2=12,132元。
    綜上，被告積欠原告之薪資及資遺費合計如附表「合計欄」
    所示之金額等語。並聲明：如主文第一項所示。
三、被告對原告之請求，於言詞辯論期日為認諾。
四、按當事人於言詞辯論時為訴訟標的之捨棄或認諾者，應本於
    其捨棄或認諾為該當事人敗訴之判決，民事訴訟法第384條
    定有明文。本件被告對於原告請求給付如附表所示之薪資及
    資遣費乙情，業於言詞辯論期日認諾在案（見本院96年10月
    2 日言詞辯論筆錄），並表示願意給付，應依上開規定為被
    告敗訴之判決，從而原告等人請求被告給付薪資及資遣費，
    合計如附表「合計欄」所示，於法有據，應予准許。又本件
    係被告認諾所為之判決，依民事訴訟法第389條第1項第1款
    之規定，職權宣告假執行。
五、訴訟費用負擔及假執行之依據：民事訴訟法第78條、第389
    條第1項第1款。
中　　華　　民　　國　　96　　年　　10　　月　　9 　　日
                  民事第一庭    法  官  蔡王金全
正本係照原本作成。
如對本判決上訴，須於判決送達後20日內向本院提出上訴狀。
中　　華　　民　　國　　96　　年　　10　　月　　9 　　日
                                書記官
附表：
┌─────┬──────┬──────┬───────┐
│  姓　名  │ 積欠薪資   │　資遺費    │　合　　　計  │
│          │（新臺幣）  │（新臺幣）  │　（新臺幣）  │
├─────┼──────┼──────┼───────┤
│  丙○○  │   84,521   │   26,376   │   110,897    │
├─────┼──────┼──────┼───────┤
│  甲○○  │   47,193   │    7,623   │    54,816    │
├─────┼──────┼──────┼───────┤
│  庚○○  │   43,489   │          │    43,489    │
├─────┼──────┼──────┼───────┤
│  辛○○  │   36,162   │   16,949   │    53,111    │
├─────┼──────┼──────┼───────┤
│  壬○○  │   44,783   │   16,105   │    60,888    │
├─────┼──────┼──────┼───────┤
│  丑○○  │   17,605   │          │    17,605    │
├─────┼──────┼──────┼───────┤
│  己○○  │   27,337   │    5,960   │    33,297    │
├─────┼──────┼──────┼───────┤
│  丁○○  │   27,831   │    2,132   │    29,963    │
├─────┼──────┼──────┼───────┤
│  癸○○  │   43,957   │   18,007   │    61,964    │
├─────┼──────┼──────┼───────┤
│  子○○  │   24,733   │   12,132   │    36,865    │
├─────┼──────┼──────┼───────┤
│  乙○○  │   16,675   │          │    16,675    │
├─────┼──────┴──────┴───────┤
│  總  計  │                               519,570    │
└─────┴─────────────────────┘
